臺灣高等法院臺南分院刑事判決
111年度上訴字第107號
上  訴  人  臺灣雲林地方檢察署檢察官
被      告  謝建鴻

上列上訴人因被告傷害案件，不服臺灣雲林地方法院110年度訴
字第127號中華民國110年11月19日第一審判決（起訴案號：臺灣
雲林地方檢察署110年度偵字第152號），就量刑部分提起上訴，
本院判決如下：
    主  文
上訴駁回。
    事實及理由
一、本院認定之事實、證據及理由，與第一審判決書之記載相同
    ，茲引用之，如附件。並補充：被告於本院審理時亦坦承傷
    害之犯罪事實。
二、檢察官上訴意旨以：被告迄今未曾向告訴人及其家屬表示歉
    意或與之達成和解，原審僅判處有期徒刑4月，顯屬過輕，
    爰提起上訴，請將原判決撤銷改判適當合法之刑度等語，惟
    查：
 ㈠刑之量定，為求個案裁判之妥當性，法律賦予法院裁量之權，
    量刑輕重，屬為裁判之事實審法院得依職權自由裁量之事項
    。苟其量刑已以行為人之責任為基礎，並斟酌刑法第57條各
    款所列情狀，在法定刑度內，酌量科刑，如無偏執一端，致
    明顯失出失入情形，上級審法院即不得單就量刑部分遽指為
    不當或違法（最高法院72年台上字第6696號判決意旨參照）
    。經查，原審以行為人之責任為基礎，斟酌刑法第57條之各
    款事由而為刑之量定，已於理由欄中詳加論敘載明（見原判
    決第14頁），既未逾越法定刑度，亦未違反比例原則或罪刑
    相當原則，難認有何濫用權限情形。
　㈡檢察官上訴意旨稱被告迄今未曾向告訴人及其家屬表示歉意
    或與之達成和解，請求從重量刑云云，然本件原審審理時，
    審判長詢問告訴人：「本件被告有意願拿出6-8萬元與你和
    解，有何意見？」，告訴人則稱：「我不要錢，我希望被告
    受到法律制裁，不會出去傷到別人，拒絕和解」等語（見原
    審卷第216頁），可見本件是告訴人無意與被告和解，而原
    審亦對此加以審酌資為量刑之依據（原判決第14頁第16行以
    下），檢察官再執此為上訴理由，難認有據。
  ㈢犯罪事實之認定與應如何科刑，均同等重要，其影響被告之
    權益甚鉅，故刑事訴訟法第289條第2項規定調查證據完畢，
    並就事實、法律分別辯論後，審判長應予告訴人等就科刑範
    圍表示意見之機會，並由檢辯雙方就科刑範圍進行辯論，使
    量刑更加精緻、妥適。而原審審判長於審判期日詢問檢察官
    就科刑範圍有無意見時，檢察官僅空泛表示「請量處適當之
    刑」等語（見原審卷第216頁），並未具體表示應科處之刑
    度，則原審綜合被告犯罪情節因而量定有期徒刑4月，並未
    逾越法定刑度，亦未違反比例原則或罪刑相當原則，與司法
    實務上之量刑標準大致相當，難認有何違法或不當之處，檢
    察官既於原審未具體表示意見，迨至原審判決後，又以原審
    量定之刑過輕而提起上訴，實屬無據。
　㈣至告訴人指稱被告之行為涉及殺人未遂或重傷未遂云云，然
    本件被告之行為僅成立傷害罪而不構成殺人未遂或重傷未遂
    之情，業經原審論述甚詳（見原判決第5-13頁），且本件檢
    察官僅就量刑提起上訴，是本院僅得就量刑部分審理，併予
    指明。　　
三、綜上所述，檢察官以上開理由提起上訴而指摘原審判決不當
    ，請求撤銷改判，為無理由，應予駁回。
據上論結，應依刑事訴訟法第368條、第373條，判決如主文。
本案經檢察官柯木聯提起公訴，檢察官蔡如琳提起上訴，檢察官
黃朝貴到庭執行職務。
中　　華　　民　　國　　111 　年　　3 　　月　　3  　日
                  刑事第七庭    審判長法  官　吳勇輝
                                      法  官　吳錦佳
                                      法　官　黃國永
以上正本證明與原本無異。
如不服本判決應於收受送達後20日內向本院提出上訴書狀，其未
敘述上訴理由者，並得於提起上訴後20日內向本院補提理由書（
均須按他造當事人之人數附繕本）「切勿逕送上級法院」。
　　　　                           　 書記官　葉宥鈞  
中　　華　　民　　國　　111 　年　　3 　　月　　3 　　日
附錄本案論罪科刑法條：
中華民國刑法第277條
傷害人之身體或健康者，處5年以下有期徒刑、拘役或50萬元以
下罰金。
犯前項之罪，因而致人於死者，處無期徒刑或7年以上有期徒刑
；致重傷者，處3年以上10年以下有期徒刑。